【裁判字號】    94,訴,1539
【裁判日期】    950330
【裁判案由】    給付運費
【裁判全文】
臺灣桃園地方法院民事判決              94年度訴字第1539號
原      告  泰立交通有限公司
法定代理人  丙○○
訴訟代理人  乙○○
被      告  元富鋁業股份有限公司
法定代理人  甲○○
上列當事人間請求給付運費事件，經本院於中華民國95年3 月16
日言詞辯論終結，判決如下：
    主  文
被告應給付原告新台幣玖拾肆萬玖仟玖佰捌拾伍元，及自民國九
十四年十一月二十九日起至清償日止，按年利率百分之五計算之
利息。
訴訟費用由被告負擔。
本判決於原告以新台幣參拾壹萬柒仟元為被告供擔保後，得假執
行。
    事  實
甲、原告方面：
一、聲明：求為判決如主文第1 項所示及為以供擔保為條件之假
    執行宣告。
二、陳述：緣被告前於民國93年10月間起至94年2 月間止，陸續
    委託原告承攬運送商品（下稱系爭承攬運送契約），並經兩
    造於94年4 月12日簽訂「廠商貨款債權和解協議書」（下稱
    系爭協議書），確認運送費總額為新台幣（下同）1,117,63
    0 元，並約定被告如依系爭協議書第3 條之約定，分別於94
    年4 月30日給付第1 、2 期各67,058元、100,587 元，於94
    年5 月31日給付第3 期107,645 元運送費後，原告始拋棄對
    被告其餘運送費請求權。惟被告僅給付上開各67,058元、10
    0,587 元後，即未依上開協議給付第3 筆107,645 元之運送
    費，是依系爭協議書之約定，原告自未拋棄對被告之上開運
    送費給付請求權。爰本於民法關於承攬運送之法律關係，依
    系爭協議書確定之上開運費1,117,630 元，扣除被告已給付
    之上開2 筆金額，請求被告給付其差額949,985 元（下稱系
    爭運送費），及自本件起訴狀繕本送達被告之翌日起至清償
    日止，按年利率百分之5 計算之利息。
三、證據：提出系爭協議書1件、統一發票6紙為證。
乙、被告方面：
    被告未於言詞辯論期日到場，亦未提出準備書狀作何聲明或
    陳述。
    理  由
壹、程序部分：
一、本件被告未於言詞辯論期日到場，核無民事訴訟法第386 條
    各款所列之情形，爰依原告聲請，由其一造辯論而為判決。
二、按訴狀送達後，原告不得將原訴變更或追加他訴，但擴張或
    減縮應受判決事項之聲明者，不在此限，民事訴訟法第255
    條第1 項第3 款定有明文。本件原告起訴時原聲明請求被告
    應給付原告949,985 元，及自94年6 月1 日起至清償日止按
    年利率百分之6 計算之利息，嗣於本件95年1 月4 日準備程
    序期日，當庭就上開利息部分之起算日及利率變更為自本件
    起訴狀繕本送達被告之翌日起至清償日止，按年利率百分之
    5 計算之利息。核屬減縮應受判決事項之聲明，揆諸前開規
    定，要無不許。
貳、實體部分：
一、原告主張被告前與原告訂定系爭承攬運送契約而於93年10月
    間起至94年2 月間止，陸續委託原告運送商品，嗣經兩造於
    94年4 月12日簽訂系爭協議書，確認被告應給付之運送費總
    額為1,117,630 元，並約定被告如依系爭協議書第3 條之約
    定，分別於94年4 月30日給付前揭第1 、2 期各67,058元、
    100,587 元，於94年5 月31日給付第3 期107,645 元運送費
    後，原告始拋棄對被告其餘運送費請求權。惟被告僅給付上
    開67,058元、100,587 元，並未依前揭協議給付第3 筆107,
    645 元運送費，原告自未拋棄對被告之系爭運送費給付請求
    權。爰本於民法關於承攬運送之法律關係，依系爭協議書確
    定上開運費1,117,630 元，扣除被告已給付上開2 筆金額後
    ，請求被告給付系爭運送費949,985 元及遲延利息等語。
二、被告未提出任何書狀為何聲明或陳述。
三、按「當事人對於他造主張之事實，於言詞辯論時不爭執者，
    視同自認。但因他項陳述可認為爭執者，不在此限。當事人
    對於他造主張之事實，已於相當時期受合法之通知，而於言
    詞辯論期日不到場，亦未提出準備書狀爭執者，準用第1 項
    之規定。」民事訴訟法第280 條第1 項、第3 項前段定有明
    文。經查，本件原告主張之上開事實，業據其提出與所述相
    符之系爭協議書1 件、統一發票6 紙為證。而記載原告上開
    主張之起訴狀、準備書狀及本件94年12月22日、95年1 月4
    日準備程序筆錄繕本，業已送達於被告，有本院送達證書2
    紙在卷可稽，被告對於原告上開主張，既未於言詞辯論期日
    到場爭執，亦未提出書狀作何聲明或陳述，依前引法文規定
    ，應視同被告自認原告上開主張為真實，則原告上開主張自
    堪信為真實。
四、次按「稱承攬運送人者，謂以自己之名義，為他人之計算，
    使運送人運送物品而受報酬為營業之人。承攬運送，除本節
    有規定外，準用關於行紀之規定。」「行紀人得依約定或習
    慣請求報酬、寄存費及運送費，並得請求償還其為委託人之
    利益而支出之費用及其利息。」民法第660 條、第582 條分
    別定有明文。本件兩造既訂定系爭承攬運送契約，由被告將
    前揭商品交予原告承攬運送，並以系爭協議書確認被告應給
    付之運送費總額為1,117,630 元，且被告於簽訂系爭協議書
    後，僅給付其中67,058元及100,587 元，合計167,645 元之
    運送費，則原告主張依系爭協議書之前揭約定，原告並未拋
    棄對被告其餘運送費請求權，自屬可採。從而，原告提起本
    件訴訟，依前揭法文規定之法律關係，請求被告給付上開運
    送費之差額即系爭運送費949,985 元（計算式：1,117,630-
    167,645=949,985）， 自屬有據。
五、末按給付無確定期限者，債務人於債權人得請求給付時，經
    其催告而未為給付，自受催告時起，負遲延責任。其經債權
    人起訴而送達訴狀，或依督促程序送達支付命令，或為其他
    相類之行為者，與催告有同一之效力；遲延之債務，以支付
    金錢為標的者，債權人得請求依法定利率計算之遲延利息；
    應付利息之債務，其利率未經約定，亦無法律可據者，週年
    利率為百分之5 ，民法第229 條第2 項、第233 條第1 項前
    段、第203 條分別定有明文。本件係屬給付系爭運送費之債
    ，自係以支付金錢為標的，而原告並未證明被告應於何時給
    付系爭運送費，自應解為係屬無確定期限之債務，是依上揭
    法律規定，原告就被告應給付之系爭運送費，自得請求自本
    件起訴狀繕本送達被告之翌日即94年11月29日起至清償日止
    ，按法定利率即週年利率百分之5 計算之利息。
六、綜上所述，原告提起本件訴訟，依民法關於承攬運送之法律
    關係，請求被告給付系爭運送費949,985 元及自94年11月29
    日起至清償日止，按年利率百分之5 計算之利息，為有理由
    ，應予准許。
七、原告陳明願供擔保請准宣告假執行，核無不合，爰酌定相當
    擔保金額准許之。
八、結論：本件原告之訴為有理由，依民事訴訟法第385 條第1
    項前段、第78條、第390 條第2 項，判決如主文。
中    華    民    國    95    年    3     月    30    日
                  民事第一庭  審判長法  官  郭琇玲
                                    法  官  林曉芳
                                    法  官  陳勇松
以上正本係照原本作成。
如對本判決上訴，須於判決送達後20日內向本院提出上訴狀
中    華    民    國    95    年    3     月    30    日
                                    書記官  蔡佳玲


司法院資訊處製作；財團法人民間司法改革基金會備份。
